【裁判字號】    89,易,3626
【裁判日期】    900118
【裁判案由】    傷害
【裁判全文】
臺灣臺中地方法院刑事判決                        八十九年度易字第三六二六號
    公  訴  人  台灣台中地方法院檢察署檢察官
    被      告  甲○○
    選任辯護人  吳瑞堯
                陳國華
右列被告因傷害案件，經檢察官提起公訴（八十九年度偵字第一三七六四號），本院
判決如左：
    主  文
甲○○以加害生命之事，恐嚇他人致生危害於安全，處拘役肆拾日，如易科罰金，以
參佰元折算壹日；又連續傷害人之身體，處拘役肆拾日，如易科罰金，以參佰元折算
壹日；應執行拘役柒拾日，如易科罰金，以參佰元折算壹日。
    事  實
一、甲○○為乙○○之夫，二人係家庭暴力防制法第三條第一款所定之家庭成員關係
    ，婚後感情不睦，甲○○竟於民國八十六年六、七月間某日下午，在台中市○○
    路一八０號四樓之三，持短槍（未扣案，不能證明係真槍）指著乙○○頭部，恫
    嚇乙○○稱「你相不相信，我一槍斃了你」，使乙○○心生畏懼，致生危害於安
    全。復基於傷害之概括犯意，連續於八十九年二月十日、同年六月十九日，在台
    中市○○區○○路二段二六二之一號九樓之二住處，因細故出手毆打乙○○，致
    乙○○分別受有右前臂瘀腫傷三×三、一×一公分、右大腿、小腿瘀腫傷三×四
    、四×五、三×二、一×一公分、左小腿瘀腫傷二×三公分及左上臂瘀青一‧五
    ×一‧五公分、左前臂六×三公分、左手掌一×一公分、左頭擦傷五×一‧五公
    分等傷害。
二、案經乙○○訴由台灣台中地方法院檢察署檢察官偵查起訴。
    理  由
一、訊據被告甲○○否認恐嚇危害安全及傷害犯行，辯稱伊拿ＢＢ槍開玩笑，告訴人
    知道，應不會害怕，另伊未動手毆打告訴人，係告訴人砸東西，伊才將告訴人壓
    在地上云云。惟查右揭犯罪事實，業據告訴人乙○○指訴綦詳，而被告於偵查中
    亦坦承於八十六年六、七月間，詳細日期不知道（拿槍對著告訴人）等語，其辯
    稱係拿ＢＢ槍開玩笑云云，並未提出任何證據佐憑，且被告之持槍行為，外觀上
    足以使人心生畏懼，並已使告訴人產生懼怕感，難謂無恐嚇危害安全犯意，惟告
    訴人指稱被告係持執勤警槍，尚乏其他證據證實，尚不能率爾作此認定。另傷害
    部分，亦有告訴人提出顯示告訴人受傷情形之行政院衛生署台中醫院出具之診斷
    證明書影本二份附卷可稽，參以被告坦承因告訴人砸東西，而將告訴人壓在地上
    等語，及告訴人提出雙方對話之錄音帶，被告對於告訴人質問傷害一節，未予否
    認等情，益見告訴人之指訴非虛，被告所辯無非飾卸之詞，不足採信，其犯行已
    堪認定。
二、核被告所為，係犯刑法第二百七十七條第一項之傷害罪及同法第三百零五條之恐
    嚇危害安全罪。其先後二次傷害犯行，時間緊接，犯罪構成要件相同，顯係基於
    概括犯意為之，應依連續犯規定論以一罪，並加重其刑。而所犯傷害及恐嚇危害
    安全二罪，犯意各別，罪質互異，應予分論科。爰審酌被告尚無前科，與告訴人
    係夫妻關係，及其犯罪動機、手段、犯罪後態度、告訴人受傷程度等一切情狀，
    處以如主文所示之刑，並定其應執行刑及諭知易科罰金之折算標準。又被告行為
    後，刑法第四十一條業經立法院通過修正為犯最重本刑為五年以下有期徒刑以下
    之刑之罪，而受六個月以下有期徒刑或拘役之宣告，因身體、教育、職業、家庭
    之關係或其他正當事由，執行顯有困難者，得以一元以上三元以下折算一日，易
    科罰金。但確因不執行所宣告之刑，難收矯正之效，或難以維持法秩序者，不在
    此限（另增訂第二項，併合處罰之數罪，均有前項情形，其應執行之刑逾六月者
    ，亦同），並經總統於九十年一月十日公布，同年月十二日生效，本件自應適用
    修正公布生效之新法諭知易科罰金之折算標準。另被告犯罪所用之短槍一支，並
    未扣案，且不能證明係違禁物，為免執行困難，自不宜諭知沒收，均併予敘明。
據上論斷，應依刑事訴訟法第二百九十九條第一項前段、刑法第二條第一項前段、第
五十六條、第二百七十七條第一項、第三百零五條、第四十一條第一項、第五十一條
第六款、罰金罰鍰提高標準條例第一條前段，第二條，判決如主文。
中      華      民      國      九十      年      一      月    十八    日
                                        法  官  鍾  堯  航
右正本證明與原本無異。
如不服本判決，應於送達後十日內向本院提出上訴狀（須附繕本），上訴於台灣高等
法院台中分院。
                                          書記官
中      華      民      國      九十      年      一      月    十八    日
附錄本案論罪科刑法條全文
刑法第二百七十七條第一項
傷害人之身體或健康者，處三年以下有期徒刑、拘役或一千元以下罰金。
刑法第三百零五條
以加害生命、身體、自由、名譽、財產之事，恐嚇他人致生危害於安全，處二年以下
有期徒刑、拘役或三百元以下罰金。


司法院資訊處製作；財團法人民間司法改革基金會備份。
